# 土地使用权确认为投资性房地产

提问人：silence1996 时间：2019-01-21 13:11:29
请教陈版主,某公司修经营用的酒店取得了一块土地,酒店建成后剩余了其中一块地, 但权证不能分割（证载用途酒店用地），管理层决定将空地出租（暂时未租出去），可以将空地计入投资性房地产吗？如果可以，和权证用途矛盾吗？

回答人：chenyiwei
不可以确认为投资性房地产。因为：（ 1 ）此处的出租用途与证载用途矛盾，合规性存在问题；（ 2 ）该部分土地不能单独识别和出售。